臺灣桃園地方法院小額民事判決
111年度壢小字第416號
原      告  孔祥品  

訴訟代理人  李長福  
被      告  胡渙昱  
上列當事人間請求損害賠償(交通)事件，本院於民國111年5月5
日言詞辯論終結，判決如下：
    主    文
一、被告應給付原告新臺幣參萬伍仟參佰伍拾元，及自民國一百
    一十一年四月十八日起至清償日止，按年利率百分之五計算
    之利息。
二、原告其餘之訴駁回。
三、訴訟費用新臺幣壹仟元，其中新臺幣伍佰肆拾元由被告負擔
    ，餘由原告負擔。
四、本判決原告勝訴部分得假執行。　　
    理 由 要 領
一、本件依民事訴訟法第436 條之18第1 項規定，除下列理由要
    領外，僅記載主文，其餘省略。
二、按不法毀損他人之物者，被害人得請求賠償其物因毀損所減
    少之價額；負損害賠償責任者，除法律另有規定或契約另有
    訂定外，應回復他方損害發生前之原狀，前項情形，債權人
    得請求支付回復原狀所必要之費用，以代回復原狀，民法第
    196條、第213條第1項、第3項分別定有明文。又依民法第19
    6條請求賠償物被毀損所減少之價額，得以修復費用為估定
    之標準，但以必要者為限，例如：修理材料以新品換舊品，
    應予折舊，此有最高法院民國77年5月17日77年度第9次民事
    庭會議決議可資參照。故原告所得請求者既為回復原狀之必
    要費用，倘以維修費用為估定其回復原狀費用之標準，則修
    理材料以新品換舊品時，即應予折舊。
三、經查，原告主張其所有之車牌號碼0000-00號自用小客車（
    下稱系爭車輛）遭被告毀損，而支出維修費用為新臺幣（下
    同）65,500元（其中工資20,000元、烤漆12,000元、零件33
    ,500元）等情，有維修估價單1紙為據（見本院卷第11頁）
    。而系爭車輛為98年3月出廠使用，有車籍資料1份在卷可稽
    （見本院卷第41頁），至110年10月14日發生事故受損時，
    已使用逾5年，零件已有折舊，然更新零件之折舊價差顯非
    必要，自應扣除。本院依行政院公布之固定資產耐用年數表
    及固定資產折舊率表，即系爭車輛之耐用年數為5年，依定
    率遞減法每年折舊千分之369，其最後1年之折舊額，加歷年
    折舊累積額，總和不得超過該資產成本原額之10分之9之計
    算方法。系爭車輛零件修理費用為33,500元，其折舊所剩之
    殘值為十分之一即3,350元（計算式：33,500×0.1＝3,350元
    ），此外，原告另支出工資費用20,000元及烤漆費用12,000
    元，是原告得請求被告賠償之修車零件、工資及烤漆，共計
    35,350元（計算式：3,350＋20,000＋12,000＝35,350元）。原
    告逾此部分之請求，則為無理由，應予駁回。 
中　　華　　民　　國　　111 　年　　5 　　月　　19　　日
                  中壢簡易庭      法  官  張博鈞
以上為正本係照原本作成。
如不服本判決，應於送達後20日內，向本院提出上訴狀並表明上
訴理由，如於本判決宣示後送達前提起上訴者，應於判決送達後
20日內補提上訴理由書（須附繕本）。
如委任律師提起上訴者，應一併繳納上訴審裁判費。
中　　華　　民　　國　　111 　年　　5 　　月　　19　　日
                                  書記官  張季容
附錄：
一、民事訴訟法第436條之24第2項：
    對於小額程序之第一審裁判上訴或抗告，非以其違背法令為
    理由，不得為之。
二、民事訴訟法第436條之25：
    上訴狀內應記載上訴理由，表明下列各款事項：
    （一）原判決所違背之法令及其具體內容。
    （二）依訴訟資料可認為原判決有違背法令之具體事實。
三、民事訴訟法第471 條第1 項：（依同法第436 條之32第2 項
    規定於小額事件之上訴程式準用之）上訴狀內未表明上訴理
    由者，上訴人應於提起上訴後20日內，提出理由書於原第二
    審法院；未提出者，毌庸命其補正，由原第二審法院以裁定
    駁回之。